【裁判字號】    90,再,31
【裁判日期】    901113
【裁判案由】    停止執行
【裁判全文】
臺灣高等法院台中分院民事裁定  九十年度再字第三十一號
  聲  請  人  甲○○
  相  對  人  台灣省政府
  法定代理人  張博雅
右當事人間請求返還房屋事件，聲請人對於中華民國九十年七月三十一日本院確定裁
定（九十年度抗字第二四一號裁定），聲請再審，本院裁定如左：
      主    文
聲請駁回。
聲請程序費用由聲請人負擔。
      理    由
一、按提起再審之訴，應依民事訴訟法第五百零一條第一項第四款表明再審理由，及
    關於再審理由並遵守不變期間之證據，此為必須具備之程式，所謂表明再審理由
    ，必須指明確定判決有如何合於法定再審事由之具體情事始為相當，倘僅泛言有
    何條款之再審事由，而無具體情事者，仍難謂已合法表明再審事由，又聲請再審
    ，係準用再審之訴之規定（民事訴訟法第五百零七條），故必有再審之理由，且
    依法表明者，始得聲請再審（同法第五百零一條第一項第四款），否則，其聲請
    再審為不合法（最高法院六十一年台再字第一三七號判例、六十年年台抗字第六
    八八號判例參照）。又按強制執行法第十八條第一項規定：「強制執行程序開始
    後，除法律另有規定外，不停止執行」。第二項：「有回復原狀之聲請，或提起
    再審或異議之訴，或對於和解為繼續審判之請求，或提起宣告調解無效之訴、撤
    銷調解之訴，或對於許可強制執行之裁定提起抗告時，法院因必要情形或依聲請
    定相當並確實之擔保，得為停止強制執行之裁定」。本件聲請人對於八十八年度
    民執寅字第一一一八五號執行事件聲請停止執行，係以伊已對上述執行事件，提
    起債務人異議之訴，因而聲請法院准供擔保或因必要情形，而為停此強制執行之
    裁定，惟查聲請人所提上開債務人異議之訴，經本院定於九十年四月二十四日言
    詞辯論，聲請人遲誤該言詞辯論期日，對造拒絕辯論，視為合意停止訴訟程序，
    本院認為有必要，依職權再定於九十年七月十七日為言詞辯論期日，聲請人無正
    當理由仍不到場，依民事訴訟法第一百九十一條規定，視為聲請人已撤回上訴而
    告確定，亦即聲請人所提上述債務人異議之訴事件，依原法院判決內容，聲請人
    異議之訴為無理由，且已確定。聲請人所提債務人異議之訴既受敗訴判決，且該
    判決已確定，自不得排除上述強制執行事件之執行，從而，原確定裁定駁回其停
    止強制執行之聲請，並無不合，抗告予以駁回，核無違誤。抗告意旨略以：本院
    九十年度抗字第二四一號駁回聲請人抗告之裁定，泛言其理由與主文顯有矛盾，
    且誤列相對人為「台灣省政府」，乃當事人未經合法代理，並有偽造文書之嫌，
    爰依民事訴訟法第五百零七條、第四百九十六條第一項第一款、第二款、第五款
    、第八款及第十三款聲請再審等語，並無陳述具體情事，據以指摘原裁定不當，
    求予廢棄，揆諸前揭判例意旨，為不合法應予駁回。
二、依民事訴訟法第五百零七條、第五百零二條第一項、第九十五條、第七十八條，
    裁定如主文。
中      華      民      國    九十      年     十一     月     十三     日
~B1民事第三庭審判長法  官  陳照德
~B2                法  官  蔡王金全
~B3                法  官  陳成泉
右為正本係照原本作成。
不得抗告。
~B                書記官  劉恒宏
中      華      民      國    九十      年     十一     月     十四     日
                                                                        Ｂ


司法院資訊處製作；財團法人民間司法改革基金會備份。
